【裁判字號】    99,審訴,2829
【裁判日期】    990917
【裁判案由】    毒品危害防制條例
【裁判全文】
臺灣高雄地方法院刑事判決            99年度審訴字第2829號
公  訴  人  臺灣高雄地方法院檢察署檢察官
被      告  甲○○
上列被告因毒品危害防制條例案件，經檢察官提起公訴（99年度
毒偵字第4154號），被告於準備程序中就被訴事實為有罪之陳述
，經本院告知簡式審判程序之旨，並聽取被告與公訴人之意見後
，本院合議庭裁定由受命法官獨任進行簡式審判程序，判決如下
：
    主  文
甲○○施用第一級毒品，累犯，處有期徒刑捌月；又施用第二級
毒品，累犯，處有期徒刑陸月。應執行有期徒刑壹年。
    事實及理由
一、犯罪事實：
  (一)甲○○前於民國96年間，因施用毒品案件，經本院以96年度
    毒聲字第1369號裁定送觀察、勒戒後，因有繼續施用毒品傾
    向，續由本院以96年度毒聲字第2031號裁定令入戒治所施以
    強制戒治，於97年10月13日執行完畢釋放出所，並由臺灣高
    雄地方法院檢察署檢察官為不起訴處分確定；復於前開觀察
    、勒戒、強制戒治執行完畢5 年內之97年間，再犯施用毒品
    案件，經本院以99年度審簡字第2723號判決處有期徒刑4 月
    確定（尚未執行完畢）。另於82年間因違反麻醉藥品管理條
    例等案件，經本院以82年度訴字第2858號判處有期徒刑4 月
    、5 年2 月，定應執行有期徒刑5 年4 月，再經臺灣高等法
    院高雄分院、最高法院各以83年度上訴字第1088號、83年度
    台上字第3455號分別駁回上訴確定；嗣於同年間又因違反肅
    清煙毒條例案件，經本院以82年度訴字第3304號判處有期徒
    刑3 年4 月確定。另於83年間再因違反肅清煙毒條例案件，
    經本院以83年度訴字第695 號判處有期徒刑3 年6 月，並經
    臺灣高等法院高雄分院以83年度上訴字第1636號駁回上訴確
    定。上開各罪經合併或接續執行，於88年4 月9 日假釋出監
    ，假釋期間復於89年間再犯竊盜案件，經本院以89年度易字
    第3775號判處有期徒刑8 月確定，上開假釋因此遭撤銷，與
    本罪接續執行，於95年7 月31日縮刑期滿執行完畢。
  (二)詎其仍不知悔改並戒絕毒癮，復基於施用第一級毒品海洛因
    與第二級毒品甲基安非他命之犯意，於99年5 月21日下午5
    時許，在其位於高雄市前鎮區鎮○○街172 號住處內，將海
    洛因摻入香煙內點燃吸食之方式，施用第一級海洛因1 次；
    繼而將甲基安非他命置於玻璃球內，以火燒烤之方式，施用
    第二級毒品甲基安非他命1 次。嗣於同日上午9 時50分許，
    在高雄市前鎮區鎮○○街與德昌路口，為警盤查，並經其同
    意採集尿液送驗，結果呈嗎啡、可待因、甲基安非他命及安
    非他命陽性反應，而知悉上情。
二、證據：
    上開犯罪事實，有下列證據可資證明：
  (一)高雄市立凱旋醫院99年6 月8 日濫用藥物尿液檢驗報告、高
    雄市警察局前鎮分局查獲害洛因、安非他命毒品案件犯罪嫌
    疑人姓名對照表各1 份。
  (二)被告之自白。
三、論罪：
  (一)被告前經送觀察、勒戒、強制戒治執行完畢後5 年內，再犯
    施用毒品案件，其再犯本件施用毒品行為，自與毒品危害防
    制條例第20條第3 項「五年後再犯」之情形有別，是檢察官
    逕行起訴，即無不合，先予敘明。
  (二)按海洛因、甲基安非他命分別係毒品危害防制條例第2 條第
    2 項第1 、2 款所稱之第一、二級毒品，不得持有、施用。
    是核被告分別施用海洛因、甲基安非他命之行為，係犯該條
    例第10條第1 項之施用第一級毒品罪，及同條第2 項之施用
    第二級毒品罪；被告上開施用第一級毒品海洛因、第二級毒
    品甲基安非他命前所持有之第一、二級毒品部分，其持有之
    低度行為應為施用之高度行為所吸收，均不另論罪。被告所
    犯上開2 罪，犯意各別，行為互殊，觸犯構成要件不同，應
    予分論併罰。又被告前有如犯罪事實欄所述經判處有期徒刑
    並執行完畢之情形，此有臺灣高等法院被告前案紀錄表在卷
    可佐，其於徒刑執行完畢5 年之內故意再犯本件有期徒刑以
    上之罪，皆為累犯，應依法加重其刑。
四、科刑：
    爰審酌被告施用毒品之行為不僅戕害自身身心健康，亦間接
    影響社會治安，被告前經觀察、勒戒、強制戒治後，仍未能
    戒斷毒癮，復已1 次再犯施用毒品罪經判處徒刑確定，且有
    贓物、賭博、違反麻醉藥品管理條例、肅清煙毒條例、竊盜
    等前科及執行紀錄，有其本院院內索引卡紀錄表報表及前揭
    臺灣高等法院被告前案紀錄表在卷可稽，顯見其對毒品之依
    賴情形非輕，且平日素行非佳，並考量被告犯後坦承犯行及
    其施用毒品之種類等一切情狀，而分別量處如主文所示之刑
    ，及定其應執行之刑，以資懲儆。
據上論斷，應依刑事訴訟法第273 條之1 第1 項、第284 條之1
、第299 條第1 項前段，毒品危害防制條例第10條第1 項、第2
項，刑法第11條前段、第47條第1 項、第51條第5 款，判決如主
文。
本案經檢察官乙○○到庭執行職務。
中    華    民    國    99    年    9     月    17    日
                  刑事第十庭  法  官    呂明燕
以上正本證明與原本無異。
如不服本判決應於收受送達後10日內向本院提出上訴書狀，並應
敘述具體理由；如未敘述上訴理由者，應於上訴期間屆滿後20日
內向本院補提理由書（均須按他造當事人之人數附繕本）「切勿
逕送上級法院」。
中    華    民    國    99    年    9     月    17    日
                              書記官    張琇晴
附錄本判決論罪科刑之法條：
毒品危害防制條例第10條
施用第一級毒品者，處 6 月以上 5 年以下有期徒刑。
施用第二級毒品者，處 3 年以下有期徒刑。

司法院資訊處製作；財團法人民間司法改革基金會備份。
